Inventaris van het archief van de Bedrijfsgroep Binnenscheepvaart, 1942-1950
Nationaal Archief, Den Haag
Bedrijfsgroep Binnenscheepvaart
1942-1950
E26576
4.50 meter; 38 inventarisnummers.
Normale geschreven, getypte en gedrukte documenten, geen bijzondere handschriften.
Nationaal Archief, Den Haag
Diensten en Commisies van het Directoraat-Generaal van Scheepvaart, 1932-1965 / Bedrijfsgroep Binnenscheepvaart, 1942-1950
Het archief van de Bedrijfsgroep Binnenscheepvaart, onderdeel van de Diensten en Commisies van het Directoraat-Generaal van Scheepvaart, bevat stukken betreffende de contributie en niet nader gespecificeerde brievenhouders uit de periode 1942-1950.
Archiefvorming
Geschiedenis van het archiefbeheer
De verwerving van het archief
Het archief is krachtens bepalingen van de Archiefwet overgebracht.
2.16
Aanwijzingen voor de gebruiker
Openbaarheidsbeperkingen
Volledig openbaar.
Materiële beperkingen
Aanvraaginstructie
Openbare archiefstukken kunnen online worden aangevraagd en gereserveerd. U kunt dit ook via de terminals in de studiezaal van het Nationaal Archief doen. Om te kunnen reserveren dient u de volgende stappen te volgen:
U maakt een profiel aan op www.gahetna.nl, en logt vervolgens in
Via de archiefinventaris (alleen de beschrijvingen met rode nummers) selecteert u het gewenste archiefstuk door op de knop 'Reserveren' te klikken
In het volgende scherm geeft u aan op welke dag u het archiefstuk wilt inzien
Indien u zich bevindt in de studiezaal en een tafelnummer heeft ontvangen kunt u dit nummer vermelden. Als u geen tafelnummer heeft kunt u tafelnummer 777 laten staan
Vervolgens bevestigt u uw reservering door deze te versturen.
Verwant materiaal
Beschikbaarheid van kopieën
Verwante archieven
2.16.15.01-05, Archieven met andere onderdelen van de Diensten en Commissies van het Directoraat-Generaal van Scheepvaart, 1932-1965
Beschrijving van de series en archiefbestanddelen
- Aanmeldingen en stukken betreffende contributie., 1942-1946; 1-13
  - Dossier 1-2. A, 1
  - Dossier 3. B-Bl, Dossier 4. Bo-Br; Dossier 5. Bs-Bz; 2
  - Dossier 6. C-Do, Dossier 7. Dr-E; 3
  - Dossier 8. F-G, Dossier 9. Go-Gz; 4
  - Dossier 10. H-He, Dossier 11. He-Hz; 5
  - Dossier 12. I-J, Dossier 13. K-Kl; 6
  - Dossier 14. Kn-L, 7
  - Dossier 15. M-N, 8
  - Dossier 16. O-R, 9
  - Dossier 17. S-Sch, 10
  - Dossier 18. St-U, 11
  - Dossier 19. V, 12
  - Dossier 20. W-Z, 13
- Aanvullingen op aanmeldingen en stukken betreffende contributie., 1942-1946; 14-15
  - Dossier 21. B; H; K, Dossier 22. M; O; P; 14
  - Dossier 23. V, 15
- Aanmeldingen en andere stukken betreffende contributie., 1947-1950; 16-21
  - Dossier 24. A; B; O, 16
  - Dossier 25. Br; D; E; G, 17
  - Dossier 26. H; J; K, 18
  - Dossier 27. L; M; N; R, 19
  - Dossier 28. S; T; U; V, 20
  - Dossier 29. W; Z, 21
- Brievenhouders., 1943-1950; 22-29
  - Dossier 30. Nummers 1508-4321, februari - juni 1943, 22
  - Dossier 31. Nummers 4322-8000, juli - oktober 1943, Dossier 32. Nummers 934-1734, april - juni 1944; 23
  - Dossier 33. Nummers 1735-2661, juni - oktober 1944, Dossier 34. Nummers 2662-2977/1-619, oktober 1944 - april 1945; 24
  - Dossier 35. Nummers 620-2047, mei - november 1945, Dossier 36. Nummers 2048-2477/1-614, december 1945 - maart 1946; 25
  - Dossier 37. Nummers 615-1294, april - juli 1946, Dossier 38. Nummers 1295-1865, augustus - november 1946; 26
  - Dossier 39. Nummers 1866-2264/1-528, november 1946 - maart 1947, Dossier 40. Nummers 529-1408, maart - juni 1947; Dossier 41. Nummers 1081-1648/1-435, juni 1948 - juni 1949; 27
  - Dossier 42. Nummers 436-815/1-884, juli 1949 - december 1950, 28
  - Dossier 43. Nummers 1409-2500/1-1080, juni 1947 - juni 1948, 29
- Supplement., 30-38
  - Verslagen en verdere gedrukten van de bedrijfsgroep Binnenscheepvaart. 1946-1948, 30; 1 omslag
  - Lijsten van door de Duitsers in beslag genomen binnenvaartschepen die in 1946 nog niet gerepatrieerd waren, gedrukt. 1946, 31; 1 stuk
  - Door de eigenaren ingevulde registratieformulieren betreffende door de Duitsers in beslaggenomen binnenvaartschepen en hun lading. 1946, 32-34; 3 omslagen
    - Bestanddeel 1, 32
    - Bestanddeel 1, 33
    - Bestanddeel 1, 34
  - Restitutie-aanvraagformulieren betreffende in beslag genomen Nederlandse varatuigen in Duitsland. 1945-1946, 35-36; 2 pakken
    - Nrs. 2600-2783, 35
    - Nrs. 2800-2875, 2900-2983. Met enige ingevulde vragenlijsten, 36
  - Aantekeningboek betreffende de behandeling van restitutie aanvragen in beslaggenomen binnenvaartschepen en hun lading. z.j. (1946), 37; 1 omslag
  - Lijst van de binnenvaartschepen waarmee door de Duitsers geroofde goederen van de firma Electra werden weggevoerd. Hierbij meetbrieven van de schepen Madoera en St Paulus, zonder relatie tot het document, z.j., 38; 1 omslag